臺灣高等法院花蓮分院刑事判決　　　　 95年度上訴字第334號
上　訴　人
即　被　告　戊○○
　　　　　　乙○○
選任辯護人　余道明律師
上列上訴人因行使偽造文書等案件，不服中華民國95年11月16日
臺灣花蓮地方法院95年度訴字第222 號第一審判決（起訴案號：
臺灣花蓮地方法院檢察署93年度偵字第2438號），提起上訴，本
院判決如下：
    主  文
上訴駁回。
    事  實
一、戊○○（綽號阿發）、乙○○（綽號小杜）、鄧本繼（綽號
    丁董，本件與另詐欺案有裁判上一罪之關係，業經檢察官為
    不起訴處分）、楊慶春（綽號阿春，業經臺灣臺南地方法院
    判決有期徒刑一年六月確定）、姓名年籍不詳綽號「三毛」
    之成年男子（以下稱三毛）及姓名年籍不詳佯稱丁○○之成
    年女子等六人，共同意圖為自己不法之所有，計劃以變造之
    土地所有權狀進行虛偽土地買賣而詐取買賣價金，先由戊○○於民國（下同）91年6、7月間某日，在台北縣新莊市某不
    詳之代書事務所內，竊取他人所有之土地所有權狀，得手後
    交與鄧本繼。次由鄧本繼於91年8月8日至桃園縣蘆竹地政事
    務所申請桃園縣蘆竹鄉○○段第179地號土地（下稱179地號
    土地）之土地登記謄本、地籍圖謄本、桃園縣都市計畫土地
    使用分區證明書等資料，再將戊○○所竊得之土地所有權狀
    之所有權人、住所、土地標示、面積、原因日期、權狀字號
    等欄位以化學藥劑去除文字，偽填179地號土地相關資料，
    以變造所有權人為丁○○之所有權狀。於91年8月8日以後由
    楊慶春持鄧本繼交付之電話號碼自稱「黃先生」與黃新春聯
    繫，佯稱伊嬸嬸丁○○在蘆竹鄉有土地出售，請其仲介買主
    ，黃新春即透過友人陳惠君、土地仲介蔡熾忠、何月市（以
    上4人均不知情，業經臺灣桃園地方法院檢察署檢察官另案
    為不起訴處分）之聯絡向甲○○介紹該土地，經甲○○同意
    購買，雙方約定於91年8月27日在桃園市○○路巫進義（業
    經檢察官為不起訴處分）代書事務所簽訂買賣契約。「三毛
    」得知買賣有成，即於91年8月23日偽造丁○○之身分證2紙
    （分別為身分證統一編號：Ｚ000000000號，出生日期：44年
    1 月21日，住彰化縣芳苑鄉○○村○○路144巷21號身分證1
    紙，下簡稱甲身分證；身分證統一編號：Ｚ000000000號，出
    生日期：42年10月1日，住台北市○○區○○里○○路255巷
    17弄23號身分證1紙，下簡稱乙身分證），及委請不知情之
    人偽刻「台北市北投區戶政事務所印」、「主任詹訓明」等
    公印及「丁○○」之印章各一個，蓋在偽造之丁○○印鑑證
    明上，以偽造台北市北投區戶政事務所於91年8月23日核發
    之印鑑證明1紙，供簽約使用。簽約當日，由戊○○開車載
    乙○○、楊慶春二人，鄧本繼另開一部車，搭載「三毛」及
    佯稱丁○○之女子至巫進義代書事務所，鄧本繼、「三毛」
    在外等候，由戊○○、乙○○、楊慶春、佯稱丁○○之女子
    共同持偽造之「丁○○」身分證1張（乙身分證）、變造之
    土地所有權狀、偽造之「丁○○」印鑑證明、偽刻之「丁○○」印章1個等資料，供甲○○及代書邱麗珠（不知情）查
    驗無誤後，由佯稱丁○○之女子與甲○○簽訂土地買賣契約
    ，冒稱丁○○之女子即在土地買賣契約上偽造「丁○○」之
    印文11枚及署押1枚，以完成買賣契約，足生損害於丁○○
    。甲○○誤以為買賣成功，陷於錯誤，依契約第3條開具付
    款人為臺灣省合作金庫慈文支庫、支票號碼QE0000000號、
    發票日為91年8月27日、面額新台幣（下同）1944萬元之支
    票1張交付偽稱丁○○之女子，作為支付第1期款項之用。冒
    稱丁○○之女子取得上開支票後，即於8月28日12時50分許
    ，持前揭偽造「丁○○」之身分證（甲身分證）、偽刻之「
    丁○○」印章1枚，前往合作金庫桃園分行辨理銀行開設000
    000000 0000號帳戶事宜，並在開戶申請書印鑑卡、聯庫代
    理付款啟用申請約定書、新開戶建檔登錄單、存摺存款綜合
    約定書上，偽造「丁○○」之署押5枚及印文7枚，足生損害
    於合作金庫銀行辨理存款之正確性及丁○○本人之權益。開
    戶當日下午13時38分許，彼六人再至合作金庫銀行慈文分行
    ，鄧本繼及「三毛」在銀行外等候，由戊○○、乙○○、楊
    慶春及冒稱丁○○之女子持前揭面額1944萬元之支票及偽造
    「丁○○」之印章，進入銀行提示承兌，再由佯稱丁○○之
    女子在合作金庫銀行取款憑條上，偽造「丁○○」之印文1
    枚，在交易客戶資料登記簿上偽造「丁○○」印文及署押各
    1枚後，從開立之帳戶內提領1900萬元，足生損害於丁○○
    、甲○○之財產及合作金庫銀行辨理存款之正確性。嗣因帳
    戶內尚有44萬元，遂由戊○○於翌日（29日）9時31分許，
    持「丁○○」之存摺、偽刻之印章至花蓮市○○路124號合
    作金庫銀行花蓮分行提領44萬元，並在合作金庫銀行取款憑
    條上，偽造「丁○○」之署押及印文各1枚，足生損害於丁○○、甲○○之財產及合作金庫銀行辨理存款之正確性，得
    手後，再交付鄧本繼24萬元，連同先前鄧本繼已交付之20萬
    元，戊○○計得40萬報酬，乙○○從中獲利10萬元，其餘款
    項則由鄧本繼、楊慶春、「三毛」、佯稱丁○○之人共同朋
    分。案因巫進義代書依買賣契約向地政事務所提出鑑界申請
    ，丁○○本人接獲地政機關所寄發鑑界通知書後，以電話告
    知巫進義其未出售該土地，經巫進義查證後通知甲○○始知
    受騙。
二、案經刑事警察局偵查第七隊移送臺灣桃園地方法院檢察署陳
　　請臺灣高等法院檢察署移轉臺灣花蓮地方法院檢察署檢察官
    偵查起訴。
    理  由
一、證據能力
    按被告以外之人於審判外之言詞或書面陳述，除法律有規定
  　者外，不得作為證據；被告以外之人於檢察事務官、司法警
    察官或司法警察調查中所為之陳述，與審判中不符時，其先
    前之陳述具有較可信之特別情況，且為證明犯罪事實存否所
    必要者，得為證據，刑事訴訟法第159條第1項、第159條之2
    分別定有明文。被告乙○○之辯護人於本院準備程序中否認
    證人鄧本繼、楊慶春於警詢筆錄之證據能力。
（一）經查證人鄧本繼於92年5月19日、92年8月8日2次警詢均陳
      稱被告乙○○有參與本案，與其在原審證稱被告乙○○對
      本案不知情，亦未分到任何款項之證詞不符，然其在警詢
      中之供述，是本於自己意思所為，警察並無不正取供，筆
      錄內容係看過才簽名等語，業經其於原審中指明（原審卷
      第181、182頁），並與其偵查中所述相近，應較具可信性
      ，亦為證明被告乙○○有無本件犯行所必要，均具有證據
      能力。
（二）證人楊慶春於原審依刑事訴訟法第181條之規定拒絕作證
      ，自非屬刑事訴訟法第159條之3第4款到庭後無正當理由
      拒絕陳述之情形，其警詢筆錄既屬審判外之陳述，且無傳
      聞法則之例外，應認為無證據能力。
二、認定被告犯罪之理由及證據
    訊據被告戊○○固坦承於91年8月28日與楊慶春、佯稱丁○○之女子至銀行領取1900萬元，鄧本繼從中拿20萬元給伊，
    翌日再持存摺、印章至合庫花蓮分行領取44萬元，將其中24
    萬元還給鄧本繼等情，惟否認犯行，辯稱：伊雖陪同至銀行
    領錢，不知他們在領什麼錢，先前之20萬元是偷權狀之工錢
    ，後20萬元是向鄧本繼所借，均與詐賣土地無關，伊未參與
    詐騙買賣之事，對鄧本繼如何變造所有權狀、三毛如何偽造
    印鑑證明均不知情，簽約當日，亦未至代書事務所云云。訊
    據被告乙○○亦否認犯行，辯稱：簽約前一日（26日）因帶
    戊○○至楊慶春住處始認識鄧本繼，得知他們明天要簽約買
    賣土地，想伊是做水電工程，或許可以拿一些工程來做，故
    約定明天同去桃園代書事務所，27日伊自己開車過去，並未
    與他們一起去，到代書事務所後，未見到戊○○，因與楊慶
    春不熟，就出來外面等，幾分鐘後伊即開車至台中，未與他
    們至銀行領款，亦未分到10萬元云云。經查：
（一）本件買賣179地號土地所使用之丁○○土地所有權狀係鄧
      本繼依其於91年8月8日申請179地號土地登記簿謄本、地
      籍圖等資料所變造，丁○○身分證、印章及印鑑證明係「
      三毛」偽造，楊慶春自稱「黃先生」與黃新春連繫仲介買
      主，佯稱丁○○之女子於91年8月27日持變造、偽造之證
      件在巫進義代書事務所內與甲○○簽訂買賣契約書，收受
      甲○○開立之1944萬元支票後，於同年8月28日先至銀行
      開戶，再至銀行領取1900萬元。同年8月29日被告戊○○
      持丁○○存摺、印章提領44萬元等情，業經證人鄧本繼、
      楊慶春、黃新春、陳惠君、蔡熾忠、何月市、巫進義、李
      文科、甲○○證述在卷，復有179地號土地登記謄本、地
      籍圖謄本、桃園縣都市計畫土地使用分區證明書、變造土
      地所有權狀、偽造之丁○○身分證影本2紙、偽造印鑑證
      明1紙、土地買賣契約書影本1份、1944萬元支票影本1紙
      、合作金庫銀行91年8月28日第9070-3號帳戶聯庫代理付
      款啟動申請暨約定書、存款印鑑卡、新開戶建檔登錄單及
      存摺存款綜合約定書影本各1份、合作金庫慈文分行及花
      蓮分行取款憑條影本各1紙、偽造丁○○簽名之合作金庫
      銀行一定金額以上通貨交易客戶登記簿影本1份、合作金
      庫慈文分行提款錄影帶翻拍照片8張、台北市北投區戶政
      事務所91年9月24日北市投戶字第0916111500號函、合作
      金庫銀行各類存款分戶交易明細表、合作金庫客戶全部資
      料查詢單等資料在卷可參，並為被告所不爭執，此部分事
      實已堪認定。所爭執者為被告戊○○、乙○○有無與鄧本
      繼共犯本件偽造文書、詐欺犯行。
（二）被告乙○○、戊○○均有至代書事務所參與簽約及領款一
      節，有以下證言可據：
  １、證人鄧本繼於警詢中證稱：本件是我們策劃我們做的沒有
      錯，另外還有一位綽號「小杜」的男子也有參與。至於91
      年8月27日到巫進義代書事務所簽訂買賣合約，是由冒充
      「丁○○」的女子、綽號「小杜」的男子及楊慶春到場簽
      約的，合約內容應該是雙方談好再簽約（見偵查卷一第9
      至12頁）。復稱：關於戊○○與乙○○是簽約日（27日）
      前楊慶春叫他們加入的，28日領錢時就是楊慶春和戊○○
      陪冒稱丁○○之女子領錢，「小杜」是戊○○介紹給楊慶
      春認識後，再介紹給我認識，警方所提示乙○○之口卡有
      七分像是「小杜」（見偵查卷一第21至23頁）。於92年6
      月13日偵查中證稱：三毛找假冒丁○○的女子、綽號「小
      杜」、「阿春」的人參與詐騙，「小杜」、「阿春」負責
      和仲介及買主接洽…他們通知我騙到錢，我、「小杜」、
      「三毛」、「阿春」、假的丁○○一起到合作金庫領錢；
      「小杜」是楊慶春找來的，負責開車、簽約到現場，至銀
      行領錢，「小杜」應該就是乙○○等語（見偵查卷二第
      294、295、301頁）。復於93年4月16日偵查中證稱：簽約
      當日，由楊慶春、戊○○、小杜、假丁○○四人去，我們
      分二部車，我跟「三毛」開一部車，他們四人開一部車去
      ，他們進去簽約，我們在外面等，簽約完了我們一起走。
      …去桃園市合作金庫慈文分行領款，當時是丁○○、楊慶
      春、小杜進去領，戊○○有無進去我忘了，但他確實有到
      現場，我與三毛在外面等沒有進去，我跟三毛把車停在銀
      行對面，他們四人開一台車。小杜是戊○○找的，簽約當
      天我看到他與戊○○一同去簽約等語明確（見偵查卷二第
      247、248頁）。於原審仍證稱：楊慶春、乙○○有去提款
      （原審卷第179頁）。均明確證述被告戊○○與乙○○是
      簽約日前因楊慶春之關係而加入，並於翌日與楊慶春、佯
      稱假丁○○者同去代書事務所簽約，隔日再與彼二人至合
      庫領款無訛。
  ２、共犯被告楊慶春於93年4月16日偵查中亦證稱：簽約當日
      我載三個，那個女的、戊○○及戊○○之朋友叫「小杜」
      。簽約完隔天就去領錢，鄧本繼叫我載那個女的及戊○○
      ，女地主領完錢就由另一台車載走，戊○○也一起走，偵
      卷一第190頁反面的照片，右手邊可能是小杜，那天他開
      一台銀色TOYOTA車等語（偵卷二第243頁）。亦證稱簽約
      及領款時，被告戊○○、乙○○均在場。
  ３、被告戊○○於95年3月23日偵查中亦供稱：乙○○與楊慶
      春在代書事務所簽約時在場，乙○○有拿到10萬元，那是
      鄧本繼給他的，因為他有去講土地的事等語（偵查四卷第
      28頁）。於原審準備程序中稱：簽約當日伊和乙○○、楊
      慶春一起開車至桃園，但伊都在睡覺，所以不在場，不知
      道他們簽約之情形（原審卷第74-75頁）。仍證稱被告乙○○於簽約時在代書事務所內，事後分得10萬元報酬。
  ４、被告乙○○於原審行準備程序時，亦供承：有陪同戊○○
      到桃園蘆竹的代書事務所，他們在談，我在旁邊坐等語（
      原審卷117頁），亦供認伊與戊○○均在代書事務所內洽
      談簽約之事。
  ５、另合作金庫慈文分行提款錄影帶翻拍照片，其中偵查一卷
      第119頁反面13時34分59秒之照片左側（以下稱照片一）
      ，有三男一女站立在櫃台前（由左至右編號為CBED），彼
      四人之眼神均向著櫃台小姐，神情專注，應是同一批人，
      其中Ｅ女及Ｂ男，經被告戊○○於原審指認為佯稱丁○○
      者及戊○○本人，另120頁13時39分04秒之照片（以下稱
      照片二），其中Ａ男及打電話者，亦經戊○○指明為戊○○及楊慶春（原審卷第193-194頁）。比較二張照片，照
      片一之Ｂ男即是照片二之Ａ男戊○○，照片一之Ｄ男即照
      片二打電話者楊慶春，照片一之Ｃ男戊○○雖稱不知是誰
      ，然鄧本繼於偵查一卷第20頁已指認Ｃ男是「小杜」乙○○，再比較乙○○在偵查二卷第425頁之照片，與Ｃ男面
      貌相似，可見鄧本繼並未錯認，戊○○稱不知Ｃ男是誰，
      顯為避重就輕之詞，被告戊○○及乙○○有於28日至銀行
      領款，應屬無疑。
  ６、由上事證可知，被告二人於簽約前一日與鄧本繼、楊慶春
      見面，得知鄧本繼等人計劃以假土地所有權狀詐騙買賣價
      金，即共謀而加入，於27日簽約時到場、28日至銀行領款
      ，被告乙○○事後分得10萬元等情，應可認定。被告戊○○於本院辯稱未到代書事務所及原審辯稱在車上睡覺，未
      進去代書事務所，不知是假買賣；被告乙○○辯稱因未見
      戊○○在代書事務所故而離去，未去銀行領款，未分得10
      萬元云云，均不足採信。雖然證人鄧本繼於原審改證稱：
      本案知情的是綽號「三毛」及冒稱丁○○之女子，乙○○
      、戊○○他們當時可能不知情。我印象中戊○○沒有分到
      錢，乙○○在本案中我跟他不熟，他是戊○○的朋友，所
      以他有無分到錢，我不清楚等語（原審卷第178-179 頁）
      ，除與其警詢及偵查中所述不符，「當時可能不知情」等
      語，亦為臆測之詞，不足為證，應是事後迴護之詞。何況
      其於原審稱：戊○○領到的44萬元，有交給我，我再借他
      20萬元，該筆錢戊○○沒有還，當時借他20萬元，就認為
      他可以不用還等語（見本院卷第178至184頁），既為借款
      ，何以可以不用還，足認彼二人已有將此20萬元當為報酬
      之默契，戊○○辯稱20萬元是借款，亦不可信，其因本件
      獲得40萬之利益，亦可認定，被告二人事證明確，應依法
      論科。
三、論罪科刑
（一）查被告行為後，刑法部分條文及刑法施行法業於94年2月2
      日經總統令修正公布，並於95年7月1日施行，又參酌最高
      法院95年5月23日刑事庭第8次會議決議中關於法律變更之
      比較適用原則：刑法（乃指修正後之現行法）第2條第1項
      之規定，係規範行為後法律變更所生新舊法律比較適用之
      準據法，於刑法施行後，應適用該法第2條第1項之規定，
      為「從舊從輕」之比較；另於比較時應就罪刑有關之共犯
      、未遂犯、想像競合犯、牽連犯、連續犯、結合犯，以及
      累犯加重、自首減輕暨其他法定加減原因（如身分加減）
      與加減比例等一切情形，本於統一性及整體性原則，綜其
      全部罪刑之結果而為比較。本案涉及法律變更部分比較新
      舊法之結果，修正後之規定並非較有利於被告，是依刑法
      第2條第1項前段規定，有關修正部分自應一體適用修正前
      刑法之規定，先予敘明。
（二）查被告 2人行使變造之土地所有權狀及行使偽造之台北市
      北投區戶政事務所印鑑證明為公務員職務上所製作之文書
      ，且該印鑑證明上印有「台北市北投區戶政事務所印」、
      「主任詹訓明」之印文，該印文係表示公務機關及公務員
      之職務及資格，屬印信條例第 2條之「職章」及「印」，
      故為刑法第 218條所稱之公印文（最高法院71年台上字第
      1831號判例、86年台上字第4631號判決可資參照）。核被
      告戊○○、乙○○所為，係犯刑法第210條之偽造私文書
      罪（偽造丁○○之名義簽訂土地買賣契約、開立帳戶、填
      寫取款憑條等部分）、第211條之偽造、變造公文書罪（
      偽造印鑑證明、變造土地所有權狀部分）、第212條之偽
      造特種文書罪（偽造丁○○身分證部分），第217條第1項
      之偽造印章、印文署押罪、第218條第1項之偽造公印、公
      印文罪。被告2人偽造上揭文書後均予以行使，均係犯第2
      16條之行使偽造私文書、行使偽造、變造公文書、行使偽
      造特種文書罪，及第339條第1項之詐欺取財罪。被告戊○○另犯有刑法第320條第1項之竊盜罪。被告2人所犯行使
      偽造文書前之偽造印章、印文、署押及偽造公印、公印文
      之行為，均為偽造文書行為之低度行為，故不另論罪。又
      被告偽造上揭文書後均予以行使，故亦不論以低度之偽造
      文書犯行，而均各論以行使之犯行。被告戊○○、乙○○
      2人與鄧本繼、楊慶春、「三毛」、假冒丁○○之女子間
      ，所為行使偽造私文書、行使偽造、變造公文書、行使偽
      造特種文書、詐欺取財犯行間，及被告戊○○與鄧本繼就
      竊盜犯行間，均有犯意聯絡及行為分擔，為共同正犯。被
      告 2人及其共犯共同利用不知情之刻印人員偽造公印、印
      章，為間接正犯。又被告 2人持偽造之「丁○○」身分證
      、變造之土地所有權狀、偽造之印鑑證明予以行使而簽訂
      土地買賣契約，係以 1行使之行為觸犯行使偽造特種文書
      、行使變造公文書、行使偽造公文書罪，屬 1行為觸犯數
      罪名，應從重論以行使偽造公文書罪。又被告 2人所為行
      使偽造私文書之多次犯行（冒用丁○○之名所簽訂契約、
      開設帳戶、填寫取款憑條），及多次行使偽造特種文書（
      開立帳戶、提領款項時行使偽造之丁○○身分證）之時間
      緊接，所犯罪名相同，顯係出於概括之犯意為之，為連續
      犯，爰依修正前刑法第56條之規定各以一行使偽造私文書
      、行使偽造特種文書罪論處，並加重其刑。又被告戊○○
      所犯之竊盜、行使偽造私文書、行使偽造公文書、行使偽
      造特種文書、詐欺取財犯行間，及被告乙○○所犯行使偽
      造私文書、行使偽造公文書、行使偽造特種文書、詐欺取
      財犯行間，有方法目的之牽連犯關係，均依修正前刑法第
      55條規定從 1重論以行使偽造公文書罪。被告戊○○前因
      違反藥事法、麻醉藥品管理條例案件，經法院判刑後，於
      88年8月16日縮短刑期假釋出監，於 90年1月2日假釋期滿
      執行完畢，其於 5年以內，再犯本件有期徒刑以上之罪，
      為累犯，應依修正前之刑法第47條規定加重其刑。
四、原審適用上開法條，審酌被告2人多次前科紀錄，素行不良
    ，且竟事先謀議詐取他人財物，惡性非輕，復參酌其等犯罪
    之手段、目的及所造成被害人甲○○財產損失1944萬元，至
    今分文未予賠償，造成被害人財物及精神損害之程度嚴重，
    以及事發後均一再飾詞否認犯行，不僅毫無悔意，犯後態度
    著實不佳等一切情狀，量處戊○○有期徒刑2年10月、乙○○有期徒刑2年4月。其與共犯鄧本繼、楊慶春等人共同變造
    之土地所有權狀、偽造之印鑑證明各1張，為共犯鄧本繼所
    有供犯罪所用之物，且業經扣案（扣押於臺灣桃園地方法院
    檢察署93年度保管字第3270號），則應依修正前刑法第38
    條第1項第2款宣告沒收。印鑑證明上之「台北市北投區戶政
    事務所印」、「主任詹訓明」公印文各1枚及「丁○○」印
    文2枚部分，已併同於上開文書沒收，不另諭知沒收。又被
    告2人共同偽造「丁○○」之身分證2紙（分別為身分證統一
    編號：Ｚ000000000號，出生日期：44年1月21日，住彰化縣
    芳苑鄉○○村○○路144巷21號身分證1紙；身分證統一編號
    ：Ｚ000000000號，出生日期：42年10月1日，住台北市○○
    區○○里○○路255巷17弄23號身分證1紙），為共犯「三毛
    」所有，供本件犯罪所用之物，雖未扣案，然無證據證明業
    已滅失，應依刑法第38條第1項第2款宣告沒收。被告2人共
    同偽造之土地買賣契約書、「丁○○」名義開戶申請書印鑑
    卡、新開戶建檔登錄單、合作金庫銀行取款憑條、客戶資料
    登記簿等，雖為供犯罪所用之物，然土地買賣契約書業已交
    被害人甲○○收執、其餘文書則交付銀行，均不屬被告所有
    之物，不予沒收，然附表所示之印章及上開文書之偽造署押
    、印文，雖未經扣案，然未能證明業已滅失，則依刑法第
    219條規定宣告沒收。其認事用法及量刑均無不當，應予維
    持，被告上訴否認犯罪，指摘原判決不當，為無理由，應予
    駁回。
據上論斷，應依刑事訴訟法第368條，判決如主文。
本案經檢察官丙○○到庭執行職務。
中　　華　　民　　國　　96　　年　　5 　　月　　31　　日
                  審判長法  官  何方興
                        法  官  王紋瑩
                        法  官  林鳳珠
以上正本證明與原本無異。
如不服本判決，應於送達後10日內，向本院提出上訴狀。其未敘
述理由者，並應於提出上訴狀後10日內向本院補提理由狀 (須附
繕本)。
                        書記官  陳有信
中　　華　　民　　國　　96　　年　　5 　　月　　31　　日
附表
┌──┬──────────────┬──┬─────┐
│編號│沒收之印章、印文、署押、公印│數量│偽造之文書│
├──┼──────────────┼──┼─────┤
│ 1  │偽造丁○○印章              │1個 │          │
├──┼──────────────┼──┼─────┤
│ 2  │台北市北投區戶政事務所公印  │1個 │          │
├──┼──────────────┼──┼─────┤
│ 3  │主任詹訓明公印              │1個 │          │
├──┼──────────────┼──┼─────┤
│ 4  │偽造丁○○印文              │11枚│土地買賣  │
│    │                            │    │契約書    │
├──┼──────────────┼──┼─────┤
│ 5  │偽造丁○○印文              │ 7枚│開戶申請書│
│    │                            │    │印鑑卡及登│
│    │                            │    │錄單      │
├──┼──────────────┼──┼─────┤
│ 6  │偽造丁○○印文              │ 2枚│合作金庫銀│
│    │                            │    │行取款憑條│
├──┼──────────────┼──┼─────┤
│ 7  │偽造丁○○印文              │ 1枚│客戶資料登│
│    │                            │    │記簿      │
├──┼──────────────┼──┼─────┤
│ 8  │偽造丁○○署押              │ 1枚│土地買賣契│
│    │                            │    │約書      │
├──┼──────────────┼──┼─────┤
│ 9  │偽造丁○○署押              │ 5枚│開戶申請書│
│    │                            │    │印鑑卡及登│
│    │                            │    │錄單      │
├──┼──────────────┼──┼─────┤
│ 10 │偽造丁○○署押              │ 1枚│客戶資料登│
│    │                            │    │記簿      │
├──┼──────────────┼──┼─────┤
│ 11 │偽造丁○○署押              │ 1枚│合作金庫銀│
│    │                            │    │行取款憑條│
└──┴──────────────┴──┴─────┘
附錄  附錄本判決論罪之法律條文：
中華民國刑法第216條：
行使第二百十條至第二百十五條之文書者，依偽造、變造文書或
登載不實事項或使登載不實事項之規定處斷。
中華民國刑法第210條：
偽造、變造私文書，足以生損害於公眾或他人者，處五年以下有
期徒刑。
中華民國刑法第211條：
偽造、變造公文書，足以生損害於公眾或他人者，處一年以上七
年以下有期徒刑。
中華民國刑法第212條：
偽造、變造護照、旅券、免許證、特許證及關於品行、能力服務
或其他相類之證書、介紹書，足以生損害於公眾或他人者，處一
年以下有期徒刑、拘役或三百元以下罰金。
中華民國刑法第219條：
偽造之印章、印文或署押，不問屬於犯人與否，沒收之。
中華民國刑法第320條：
意圖為自己或第三人不法之所有，而竊取他人之動產者，為竊盜
罪，處五年以下有期徒刑、拘役或五百元以下罰金。
意圖為自己或第三人不法之利益，而竊佔他人之不動產者，依前
項之規定處斷。
前二項之未遂犯罰之。
中華民國刑法第339條：
意圖為自己或第三人不法之所有，以詐術使人將本人或第三人之
物交付者，處五年以下有期徒刑、拘役或科或併科一千元以下罰
金。
以前項方法得財產上不法之利益或使第三人得之者，亦同。
前二項之未遂犯罰之。
